【裁判字號】    98,上訴,1078
【裁判日期】    980331
【裁判案由】    毒品危害防制條例
【裁判全文】
臺灣高等法院刑事判決                98年度上訴字第1078號
上  訴  人
即  被  告  甲○○
                    （現另案於臺灣臺北監獄臺北分監執行）
上列上訴人因毒品危害防制條例案件，不服臺灣板橋地方法院97
年度訴字第5466號，中華民國97年12月3日第一審判決（起訴案
號：臺灣板橋地方法院檢察署97年度毒偵字第9310號），提起上
訴，本院判決如下：
    主  文
上訴駁回。
    事  實
一、甲○○曾於民國81年間因煙毒案件，經本院以82年度上訴字
    第2547號判決判處有期徒刑4年6月確定；復於82年間因煙毒
    案件，經臺灣板橋地方法院以82年度訴字第974號判決判處
    有期徒刑7月確定；再於同年間因搶奪案件，經本院以82年
    度上訴字第6050號判決判處有期徒刑1年確定；甲○○所犯
    上揭3案經本院裁定應執行有期徒刑5年8月確定，嗣入獄執
    行，並於84年4月22日假釋出監；再於86年間因煙毒案件，
    經本院以86年度訴字第2637號判決判處有期徒刑4年8月、8
    月，應執行有期徒刑5年確定，上開假釋並經撤銷且接續執
    行，於90年12月28日假釋出監。嗣上開假釋再經撤銷，且前
    開4案經臺灣板橋地方法院以96年度聲減字第756號裁定各減
    為有期徒刑2年3月、3月又15日、2年4月、4月確定，於96年
    7月16日縮刑期滿執行完畢。其前因施用毒品案件，經臺灣
    板橋地方法院以92年度毒聲字第1457號裁定送觀察、勒戒，
    認有繼續施用毒品之傾向，由本院以92年度毒聲字第3069號
    裁定令入戒治處所施以強制戒治，嗣經本院以93年度毒聲字
    第531號裁定停止戒治，所餘戒治期間，付保護管束，並於
    93 年4月5日經釋放出所執行他案刑期，迄至93年9月29日保
    護管束期滿執行完畢，由臺灣板橋地方法院檢察署檢察官於
    93 年10月25日以93年度戒毒偵字第367號不起訴處分書為不
    起訴處分確定在案。詎甲○○於強制戒治執行完畢釋放後5
    年內，復基於施用第一級毒品海洛因之犯意，於97年10月6
    日，在其位於臺北縣中和市○○路496巷33弄12號3樓租屋處
    ，以注射針筒施打之方式，施用第一級毒品海洛因一次。嗣
    於97年10月6日10時20分許，在臺北縣中和市○○路與明禮
    街口，為警查獲甲○○，嗣經警採尿送驗結果呈鴉片類陽性
    反應，始悉上情。
二、案經基隆市警察局報告臺灣板橋地方法院檢察署檢察官偵查
    起訴。
    理  由
一、上揭事實，業據被告甲○○於原審準備序程序及本院審理時
    坦承不諱，而被告為警查獲後在警局所採尿液，經送請台灣
    檢驗科技股份有限公司鑑定，呈鴉片類陽性反應，此有該公
    司97年10月21日濫用藥物尿液檢驗報告一份在卷可憑。又查
    ，被告前因施用毒品案件，經本院以92年度毒聲字第1457號
    裁定送觀察、勒戒，認有繼續施用毒品之傾向，由本院以92
    年度毒聲字第3069號裁定令入戒治處所施以強制戒治，嗣經
    本院以93年度毒聲字第531號裁定停止戒治，所餘戒治期間
    ，付保護管束，並於93年4月5日經釋放出所執行他案刑期，
    迄至93年9月29日保護管束期滿執行完畢，由臺灣板橋地方
    法院檢察署檢察官於93年10月25日以93年度戒毒偵字第367
    號不起訴處分書為不起訴處分確定在案，有本院被告前案紀
    錄表附卷足憑。綜上，本件事證明確，被告犯行堪以認定，
    應依法論科。
二、論罪理由：
  (一)按海洛因係毒品危害防制條例第2條第2項第1款所列之第
      一級毒品。核被告所為，係犯毒品危害防制條例第10條第
      1項之施用第一級毒品罪。其施用毒品海洛前後而持有毒
      品海洛因之低度行為，應為施用之高度行為所吸收，不另
      論罪。
  (二)被告有如事實欄所載犯罪科刑及執行完畢之情形，有本院
      被告前案紀錄表在卷可查，其於有期徒刑執行完畢後5年
      內，故意再犯本件有期徒刑以上之罪，應依刑法第47條第
      1項之規定，論以累犯，並依法加重其刑。
三、原審以被告之罪證明確，適用毒品危害防制條例第10條第1
    項、刑法第11條前段、第47條第1項等規定，並審酌被告犯
    罪之一切情狀，量處有期徒刑8月，核其認事用法均無違誤
    ，量刑亦稱妥適。被告上訴意旨陳稱被告於97年10月6日因
    交通違規事件遭警方攔檢，因未攜帶證件而隨同警方至派出
    所查驗身份，經電腦查出被告為毒品案件通緝犯，然當日警
    方未於被告身上查獲任何毒品，係被告主動告知曾於「當日
    」上午施用一級毒品，認其係自首，應予減刑云云。經查：
    本件被告於97年10月6日針對警詢：日前有無施打、吸食毒
    品，供稱：沒有。且聲稱最後一次吸食海洛因是「97年許」
    ，惟未指明施用地點、方式。然本件被告於原審自承：施用
    第一級毒品行為之時間，為97年10月6日（即警詢查獲當日
    ），地點為其租屋處等語，是其警詢所陳，明顯與本案犯罪
    異其時、地，能否認屬對於本案犯罪向警自首，顯非無疑？
    況被告有事實欄所載之多次施用毒品犯行，有本院被告全國
    前案紀錄表可稽，足認屢犯不改，迄未戒絕毒癮，顯有加重
    刑責矯治之必要，縱認有其所指自首其事，亦無依刑法第62
    條前段規定酌減其刑之必要，原審未依自首規定裁量酌減其
    刑，核無不當，其上訴為無理由，自應予駁回。
四、據上論斷，應依刑事訴訟法第368條，判決如主文。
本案經檢察官王清杰到庭執行職務。
中    華    民    國    98    年    3     月    31    日
                  刑事第二十二庭審判長法  官  何菁莪
                                      法  官  洪于智
                                      法  官  江振義
以上正本證明與原本無異。
如不服本判決，應於收受送達後十日內向本院提出上訴書狀，其
未敘述上訴之理由者並得於提起上訴後十日內向本院補提理由書
（均須按他造當事人之人數附繕本）。
                                      書記官  陳韋杉
中    華    民    國    98    年    3     月    31    日
附錄本案論罪科刑法條：
毒品危害防制條例第10條
施用第一級毒品者，處 6 月以上 5 年以下有期徒刑。


司法院資訊處製作；財團法人民間司法改革基金會備份。
